【裁判字號】    99,審訴,3845
【裁判日期】    991216
【裁判案由】    毒品危害防制條例
【裁判全文】
臺灣高雄地方法院刑事判決            99年度審訴字第3845號
公  訴  人  臺灣高雄地方法院檢察署檢察官
被      告  林清
上列被告因違反毒品危害防制條例案件，經檢察官提起公訴（99
年度毒偵字第5646號），本院合議庭裁定由受命法官獨任行簡式
審判程序，判決如下：
    主  文
林清施用第一級毒品，累犯，處有期徒刑柒月。又施用第二級
毒品，累犯，處有期徒刑肆月，扣案之甲基安非他命壹包（驗前
淨重零點零伍陸公克，驗餘淨重零點零伍壹公克，含包裝袋壹只
）沒收銷燬之，扣案之玻璃球壹支、吸管壹支，均沒收之。應執
行有期徒刑拾月；扣案之甲基安非他命壹包（驗前淨重零點零伍
陸公克，驗餘淨重零點零伍壹公克，含包裝袋壹只）沒收銷燬之
，扣案之玻璃球壹支、吸管壹支，均沒收之。
    事實及理由
一、犯罪事實：
    林清前於民國92年間因施用毒品案件，經本院裁定觀察、
    勒戒後，因認有繼續施用毒品之傾向，再以92年度毒聲字第
    5437號裁定強制戒治，嗣以93年度毒聲字第223 號裁定停止
    強制戒治，於93年2 月17日停止處分釋放出所，並經臺灣高
    雄地方法院檢察署檢察官以93年度戒毒偵字第582 號為不起
    訴處分確定。復於前開強制戒治執行完畢後5 年內，因施用
    毒品案件，經本院以96年度訴字第3419號判處有期徒刑6 月
    ，並經臺灣高等法院高雄分院以96年上訴字第2186號駁回上
    訴確定，於97年5 月19日易科罰金執行完畢。詎其仍不知悔
    改及戒絕毒癮，復基於施用第一級毒品海洛因之犯意，於99
    年8 月12日中午12時許為警查獲時回溯72小時內之某時，在
    不詳地點，以不詳方式，施用海洛因1 次；另基於施用第二
    級毒品甲基安非他命之犯意，於99年8 月11日晚間8 時許，
    在高雄縣大樹鄉○○村○○○路17號住處房間內，以將甲基
    安非他命置入玻璃球內用火燒烤產生煙霧後，再以吸管吸食
    煙霧之方式，施用甲基安非他命1 次。嗣於99年8 月12日中
    午12時許，林清騎乘機車行經高雄市○鎮區○○路與福祥
    路口處，因未戴安全帽行駛為警攔查，當場扣得其所有並用
    以施用第二級毒品甲基安非他命之玻璃球、吸管各1 支及玻
    璃球內遺留之甲基安非他命（驗前淨重0.056 公克，驗餘淨
    重0.051 公克，含包裝袋1 只），並經徵得其同意採集尿液
    送驗，結果呈可待因、嗎啡及安非他命、甲基安非他命陽性
    反應，始查悉上情。
二、程序部分：
  (一)本件被告林清所犯係死刑、無期徒刑、最輕本刑為3 年以
    上有期徒刑以外之罪，其於準備程序中就被訴事實為有罪之
    陳述，經法官告知簡式審判程序之旨，並聽取公訴人、被告
    之意見後，本院合議庭認為適宜而裁定由受命法官獨任進行
    簡式審判程序，先予敘明。
  (二)被告前經送觀察、勒戒、強制戒治執行完畢後5 年內，已再
    犯施用毒品案件，經法院判刑確定，是被告於「初犯」經觀
    察、勒戒、強制戒治後，曾於5 年內再犯，經依法追訴處罰
    ，本件施用毒品行為已屬3 犯以上，檢察官逕行起訴，即無
    不合。
三、證據：
  (一)高雄市立凱旋醫院99年9 月20日濫用藥物尿液檢驗報告、高
    雄市政府警察局前鎮分局查獲毒品危害防制條例案件犯罪嫌
    疑人姓名對照表各1 份。
  (二)高雄市政府警察局前鎮分局扣押筆錄、扣押物品目錄表、職
    務報告、高雄醫學大學附設中和紀念醫院0000-000號檢驗報
    告1 份、甲基安非他命1 包。
  (三)被告之自白。
四、論罪：
    海洛因、甲基安非他命分別為毒品危害防制條例第2 條第2
    項第1 款、第2 款規定之第一級、第二級毒品，依法不得施
    用、持有，是核被告林清所為，係犯毒品危害防制條例第
    10條第1 項之施用第一級毒品罪、第10條第2 項之施用第二
    級毒品罪。被告施用第一級毒品海洛因、第二級毒品甲基安
    非他命前分別持有海洛因、甲基安非他命之低度行為，應為
    施用之高度行為所吸收，均不另論罪。被告所犯上開2 罪，
    犯意各別，行為互殊，應予分論併罰。又被告有犯罪事實欄
    所載經判處有期徒刑並執行完畢之情形，此有臺灣高等法院
    被告前案紀錄表在卷可佐，其於徒刑執行完畢後，5 年之內
    故意再犯本件有期徒刑以上之2 罪，皆為累犯，均應依法加
    重其刑。
五、科刑：
  (一)爰審酌被告犯後坦承犯行，所犯施用毒品罪乃屬戕害自身身
    心健康行為，反社會性之程度雖屬較低，然施用毒品之行為
    不僅戕害自身身心健康，亦間接影響社會治安，又被告前經
    觀察、勒戒、強制戒治後，仍未能戒斷毒癮，且前已因施用
    毒品而經本院判刑確定，猶不知警惕及戒除毒癮，復繼續施
    用毒品，顯見被告意志不堅，其對毒品之依賴情形非輕，實
    應使被告暫與毒品之誘惑隔離，促其斷絕毒害，並考量其智
    識程度等一切情狀，分別量處如主文所示之刑，並定其應執
    行之刑，以資懲戒。
  (二)扣案之白色晶體1 包（驗前淨重0.056 公克，驗餘淨重
    0.051 公克，含包裝袋1 只），確屬第二級毒品甲基安非他
    命無訛，此有前開高雄醫學大學附設中和紀念醫院檢驗報告
    在卷可稽，而裝盛該毒品之包裝袋1 只，其中亦含有無法析
    離之第二級毒品甲基安非他命，應依毒品危害防制條例第18
    條第1 項前段規定，與甲基安非他命一併諭知沒收銷燬之；
    至鑑驗耗用之甲基安非他命既已滅失，即無庸再予宣告沒收
    銷燬。另扣案之玻璃球1 支、吸管1 支，業據被告自承為其
    所有，且均係供施用毒品犯罪所用之物，爰均依刑法第38條
    第1 項第2 款宣告沒收，附此敘明。
據上論斷，應依刑事訴訟法第273 條之1 第1 項、第299 條第1
項前段、第310 條之2 、第454 條，毒品危害防制條例第10條第
1 項、第2 項、第18條第1 項前段，刑法第11條、第47條第1 項
、第38條第1 項第2 款、第51條第5 款，判決如主文。
本案經檢察官李英霆到庭執行職務。
中    華    民    國    99    年    12    月    16    日
                  刑事第十庭    法  官  王靖茹
以上正本證明與原本無異。
如不服本判決應於收受判決後10日內向本院提出上訴書狀，並應
敘述具體理由。其未敘述上訴理由者，應於上訴期間屆滿後20日
內向本院補提理由書(均須按他造當事人之人數附繕本)「切勿逕
送上級法院」。
中    華    民    國    99    年    12    月    16    日
                                書記官  楊明月
附錄本案論罪科刑法條：
毒品危害防制條例第10條
施用第一級毒品者，處 6 月以上 5 年以下有期徒刑。
施用第二級毒品者，處 3 年以下有期徒刑。

司法院資訊處製作；財團法人民間司法改革基金會備份。
